臺灣桃園地方法院民事判決　九十一年度重訴字第二三○號
　　原　　　告　台灣中小企業銀行股份有限公司
　　法定代理人　王榮周
　　訴訟代理人　李志雄
　　被　　　告　台灣永固造漆股份有限公司
　　法定代理人　林合順
右當事人間清償債務事件，本院判決如左：
    主    文
被告應給付原告新台幣壹億肆仟壹佰零肆萬參仟零壹拾捌元，及如附表所載之利息及
違約金。
訴訟費用由被告負擔。
    事    實
甲、原告方面：
一、聲明：如主文所示。
二、陳述：
（一）、被告公司於民國八十七年一月九日邀同訴外人林合順、陳月華及陳同文為連
        帶保證人，與原告簽訂借據，借得新台幣（下同）二千萬元，借款期間自八
        十七年一月九日起至九十二年一月九日止，約定本金及利息自借款日起，每
        一個月壹期，分六十期平均攤還，每期攤還本息四十一萬六千一百三十八元
        ，第一期本息攤還日為八十七年二月九日。利息按年息百分之九點一計付，
        嗣後原告基本放款利率調整時，自調整日起改按原告新通告基本放款利率加
        年息百分之零點八八計付，借款到期或視為全部到期未立即償還時，按約定
        利率計付遲延利息，並按借款總餘額，自應償付日起，其逾期在六個月以內
        者，依上開利率百分之十，逾期超過六個月者，依上開利率百分之二十計付
        違約金。
（二）、被告又於八十八年二月十一日邀同訴外人林合順、陳月華及陳同文為連帶保
        證人，與原告簽訂借據借得八千萬元，借款期間自八十八年二月十一日起至
        九十五年二月十一日，約定本金及利息自借款日起，每一個月壹期，本息分
        八十四期攤還，每期攤還本息八十一萬一千元，第一期本息攤還日為八十八
        年三月十一日，利息按年息百分之八點九五計付，嗣後原告基本放款利率調
        整時，自調整日起改按原告新通告基本放款利率加年息百分之零點四後計付
        。借款到期或視為全部到期未立即償還時，按約定利率計付遲延利息，並按
        借款總餘額，自應償付日起，其逾期在六個月以內者，依上開利率百分之十
        ，逾期超過六個月者，依上開利率百分之二十計付違約金。
（三）、被告公司復於八十九年九月二十六日邀同訴外人林合順、陳月華及陳同文為
        連帶保證人，與原告簽訂借據，借得一千五百萬元，借款期間自八十九年九
        月二十八日起至九十年九月二十八日止，約定利息自借款日起，按借款餘額
        每一個月計繳壹次，第一次繳息日為八十九年十月二十八日，本金到期一次
        清償，利息按年息百分之八點四計付，嗣後原告基本放款利率調整時，自調
        整日起改按原告新通告基本放款利率減年息百分之零點一二後計付。借款到
        期或視為全部到期未立即償還時，按約定利率計付遲延利息，並按借款總餘
        額，自應償付日起，其逾期在六個月以內者，依上開利率百分之十，逾期超
        過六個月者，依上開利率百分之二十計付違約金。
（四）、被告公司再於八十九年九月二十六日邀同訴外人林合順、陳月華及陳同文為
        連帶保證人，與原告簽訂國內信用狀融資契約，並據上開契約，於九十年二
        月十四日、三月十六日及五月十七日依序分別借得三百六十萬元、四百零五
        萬元及一百八十九萬元，借款期間依序分別自九十年二月十四日、三月十六
        日及五月十七日起，至九十年八月十四日、九月十六日及十一月十七日止，
        約定本金均到期一次清償。利息均按年息百分之八點五二計算並按月繳付，
        嗣後原告基本放款利率調整時，自調整日起改按原告新通告基本放款利率計
        付。借款到期或視為全部到期時願立即清償，如有遲延，願依上開約定之利
        率給付遲延利息，凡逾期償付本金或利息時，願按借款金額自應償付日起，
        逾期在六個月以內者，依上開利率百分之十，逾期超過六個月者，依上開利
        率百分之二十計付違約金。
（五）、被告公司另於九十年二月二日邀同訴外人林合順、陳月華及陳同文為連帶保
        證人，與原告簽訂週轉金貸款契約，並據上開契約，於九十年二月十五日借
        得五千萬元，借款期間自九十年二月十五日起至九十一年二月十五日止，約
        定本金到期一次清償。利息均按年息百分之八點五二計算並按月繳付，嗣後
        原告基本放款利率調整時，自調整日起改按原告新通告基本放款利率加年息
        百分之零點三二後計付。借款到期或視為全部到期時，借款人及連帶保證人
        願立即清償，如有遲延，願依上開約定之利率給付遲延利息，凡逾期償還本
        金或利息時，願按借款總餘額，自應償還日起，逾期在六個用以內者，依上
        開利率百分之十，逾期超過六個月者，依上開利率百分之二十計付違約金。
（六）、上開第一筆債務除繳至九十年八月九日止之本息外，已逾期甚久而於九十一
        年三月二十五日轉列為催收款，目前尚欠本金七百二十八萬六千零五十元，
        及附表編號一所載之利息與違約金，迄未償還；第二筆債務，除繳至九十年
        七月十一日止之本息外，已逾期甚久而於九十一年一月二十五日轉列為催收
        款，目前尚欠本金五千九百二十四萬六千六百三十元，及如附表編號二所載
        之利息與違約金，迄未償還；第三筆債務，除繳至九十年七月二十八日止之
        利息外，已逾期甚久並於九十年九月二十八日到期未償，目前尚欠本金一千
        五百萬元，及如附表編號三所載之利息與違約金，迄未償還；第四筆債務之
        國內信用狀融資契約，其中第一小筆借款僅繳至九十年八月十四日止之利息
        及部份本金，第二小筆借款僅繳至九十年八月十六日止之利息，其餘第三小
        筆借款僅繳至九十年八月十七日止之利息，均已逾期甚久並分別於九十年八
        月十四日、九月十六日及十一月十七日到期未償，目前尚欠本金三百五十七
        萬零三百三十八元、四百零伍萬元、一百八十九萬元，及如附表編號四、五
        、六項下所示之利息與違約金，迄未償還，第五筆債務之週轉金貸款契約之
        借款除繳至九十年七月十六月止之利息外，已逾期甚久並於九十一年二月十
        五日到期未償，目前尚欠本金五千萬元，及附表編號七項下所載之利息與違
        約金，迄未償還，爰依民法消費借貸法律關係提起本件訟訟。
三、證據：提出借據、轉帳支出傳票、收入傳票各七紙、授信約定書二紙、國內信用
    狀融資契約、週轉金貸款契約、原告銀行連線作業通用查詢（驗證）單、原告銀
    行放款利率歷史資料表各乙紙為證。
乙、被告方面：
    被告未於言詞辯論期日到場，亦未提出準備書狀作何聲明或陳述。
    理    由
一、本件被告之主事務所所在地固非在本院管轄區域內，惟因兩造有合意以本院為管
    轄法院，有原告所提授信約定書二紙在卷可稽，故本院就本件訴訟應有管轄權，
    又本件被告未於言詞辯論期日到場，核無民事訴訟法第三百八十六條各款所列情
    形，爰依原告聲請，准為一造辯論判決。
二、原告主張之事實，業據其提出與所述相符之借據、轉帳支出傳票、收入傳票各七
    紙、授信約定書二紙、國內信用狀融資契約、週轉金貸款契約、原告銀行連線作
    業通用查詢（驗證）單、原告銀行放款利率歷史資料表各乙紙為證，且因被告公
    司對於原告主張之事實，已於相當時期受合法之通知，有本院送達證書在卷可參
    ，而於言詞辯論期日不到場，亦未提出書狀爭執，依民事訴訟法第二百八十條第
    三項、第一項之規定，視同自認，應認原告對被告之主張堪信為真實。
三、從而，原告本於消費借貸法律關係請求被告給付原告一億四千一百零四萬三千零
    一十八元，及如附表所載之利息及違約金，為有理由，應予准許。
四、據上論結，原告之訴為有理由，依民事訴訟法第三百八十五條一項前段、第七十
    八條，判決如主文。
中　　　華　　　民　　　國　　九十一　　年　　　六　　　月　　二十七　　日
                                        臺灣桃園地方法院民事第一庭
~B法　　　官　林信旭
右為正本係照原本作成
如對本判決上訴應於判決送達後二十日內向本院提出上訴狀
中　　　華　　　民　　　國　　九十一　　年　　　六　　　月　　二十七　　日
~B法院書記官　陳美年
